臺灣高等法院交通事件裁定　　　　　　 94年度交抗字第853號
抗告人即
受處分人　甲○○
抗告人因違反道路交通管理處罰條例案件，不服臺灣桃園地方法
院94年度交聲字第468號，中華民國94年10月20日裁定，提起抗
告，本院裁定如下：
    主  文
抗告駁回。
    理  由
一、抗告意旨略以：抗告人甲○○於民國（下同）94年7月25日1
    4時35分許，駕駛車號303-NA號營業用小客車，行經台北縣
    新莊市○○路○段45巷口時，因所搭載之客人要求至上開巷
    口停車，然伊甫停車，客人又要求往前開一點再下車，伊即
    直覺反應往前開，且因當時紅綠燈號誌正巧位於正上方，故
    伊無法看見，伊認為該路口紅綠燈並非位於停止線之正前方
    ，其設置不當，且伊的視覺被車子擋住，無法看清前面及斜
    向的紅綠燈號誌，以致於造成視覺「盲點」，伊並非故意闖
    紅燈，原審到庭作證之警員所言不實，該員警並非係看到伊
    停車情況之人，爰請法院再予審酌云云。
二、按行駛至交岔路口，其行進、轉彎，應遵守燈光號誌，道路
    交通安全規則第102條第1項第1款定有明文。又按駕駛人，
    行經有燈光號誌管制之交岔路口闖紅燈者，處新臺幣1,800
    元以上5,400元以下罰鍰，並記違規點數3點，道路交通管理
    處罰條例第53條、第63條第1項第3款分別定有明文。另依違
    反道路交通管理事件統一裁罰標準表所示，駕駛人行經有燈
    光號誌管制之交岔路口闖紅燈者，汽車於期限內繳納或到案
    聽候裁決者，處2,700元罰鍰，並記違規點數3點。
三、經查，本件抗告人即受處分人甲○○於94年7月25日14時35
    分許，駕駛車號303-NA號營業用小客車，行經台北縣新莊市
    ○○路○段45巷口時，為臺北縣政府警察局新莊分局中港派
    出所員警攔停舉發其有「闖紅燈」之行為，而填製臺北縣政
    府警察局北縣警交字第40-C00000000號舉發違反道路交通管
    理事件通知單，抗告人於94年7月26日到案陳述不服舉發，
    原處分機關認無理由，仍於94年9月2日以北監營字第裁40-C
    00000000號違反道路交通管理事件裁決書，裁處異議人罰鍰
    新臺幣2,700元，並記違規點數3點，該裁決書於94年9月2日
    送達抗告人等情，有前揭舉發違反道路交通管理事件通知單
    影本、交通部公路總局台北區監理所回執聯影本、陳述單影
    本及裁決書各1份在卷足憑。
四、訊據抗告人固坦認於上開時、地駕駛前述營業用小客車，經
    警攔停舉發之事實不諱，惟矢口否認有何闖紅燈之違規行為
    ，辯稱：因紅綠燈號誌設置不當，伊當時無法看見該號誌，
    並非故意闖紅燈云云。然抗告人上開駕駛營業用小客車在上
    開設有燈光號誌管制之交岔路口闖紅燈行駛之違規事實，業
    經證人即舉發員警林嘉益於原審法院調查時，到庭結證：本
    件舉發時，伊站在中華路與該路2段45巷巷口前方路旁攔檢
    違規，待轉換紅燈後，伊已攔停2部闖紅燈之機車，惟抗告
    人於同次紅燈轉換後至少約7、8秒後仍闖越該紅燈號誌等語
    綦詳（見原審卷第29至30頁）。本院衡諸該證人係台北縣政
    府政府警察局新莊分局中港派出所警員，為舉發抗告人有違
    規行為之人，其於原審法院到庭具結擔保其供述之真實性，
    且與抗告人並不相識，亦無仇怨，其依法執行公務，自無任
    意攀誣抗告人或有所證不實之理，再參以證人林嘉益為執行
    交通勤務之公務員，本具有判斷此類交通違規行為之專業能
    力及經驗，其就抗告人汽車之動態，亦無誤判之可能，則本
    件執勤員警之證詞足堪採信，抗告人並未舉出任何舉發員警
    有何不實陳述之證據供本院查證，憑空指摘證人所言不實，
    自難採信。又查依照台北縣警察局新莊分局函送之現場圖及
    照片所示（見原審卷第18至22頁），新莊市○○路為雙向2
    車道並各包括機車道，路面並不寬（據抗告人稱約18米），
    自抗告人之行車方向及其所述之停車位置，仍可輕易、清晰
    看見左前方之2座號誌（含中華路之對向車道、45巷口處）
    ，並無號誌設置不當之情。且抗告人亦自陳其係計程車職業
    駕駛，時常經過該路口，且知道該路口設有紅綠燈號誌，也
    知道該路口左前方亦有設紅綠燈號誌等情（見原審卷第31頁
    ），則其顯然知悉該路口有紅路燈號誌管制，豈可以「急著
    要過去」、「看不到紅燈」等語置辯。準此，抗告人上開所
    辯號誌設置不當、並無闖紅燈故意云云，均難憑採。從而本
    件抗告人確有於前揭時地有闖紅燈之違規無訛，原審法院認
    原裁罰並無不合，駁回受處分人之異議，其認事用法，均無
    不當。受處分人具狀提起抗告，猶執陳詞指摘原裁定不當，
    核無理由，應予駁回。
據上論斷，應依刑事訴訟法第412條，道路交通案件處理辦法第
26條裁定如主文。
中　　華　　民　　國　　94　　年　　11　　月　　25　　日
                  刑事第三庭審判長法  官  洪光燦
                          　　　　法　官  王詠寰
　　                              法  官  江振義
以上正本證明與原本無異。
不得再抗告。
　                                書記官  陳玉嬋
中　　華　　民　　國　　94　　年　　11　　月　　25　　日
